【裁判字號】    99,簡上,35
【裁判日期】    990421
【裁判案由】    違反保護令罪
【裁判全文】
臺灣高雄地方法院刑事判決              99年度簡上字第35號
上  訴  人
即  被  告  乙○○
上列上訴人即被告因違反保護令案件，不服本院高雄簡易庭中華
民國98年12月14日98年度審簡字第4650號第一審刑事簡易判決（
聲請簡易判決處刑案號：98年度偵字第15869 號），提起上訴，
本院管轄之第二審合議庭，判決如下：
    主  文
上訴駁回。
    事實及理由
一、本案經本院審理結果，認原判決認事用法，均無違誤，量刑
    亦屬妥適，應予維持，並引用原審判決書所記載之事實、證
    據及理由（如附件）。
二、上訴人即被告（下稱被告）乙○○上訴意旨略以：伊於本件
    98年5 月5 日案發時，並未以「不要臉」、「偷賣我土地」
    等語辱罵伊同父異母之兄甲○○，伊僅說「搶我財產」，此
    因甲○○是繼子，沒有繼承權，原判決遽認伊違反家庭暴力
    防治法第61條第1 、2 款，逕予論罪科刑，顯有違誤，為此
    提起上訴，請為撤銷原判決，並諭知被告無罪之判決等語。
三、查原判決認定被告違反家庭暴力防治法第61條第1 、2 款之
    事實，業據引用檢察官聲請簡易判決處刑書所載之證據及理
    由為據，被告違反家庭暴力防治法犯行已堪認定。被告提起
    上訴雖以前詞置辯，惟被告於98年5 月5 日16時30分許，因
    位在高雄縣路竹鄉○○路404 巷21號住處浴室之熱水器遭告
    訴人甲○○斷電而無法使用，隔著一道紗門連續以「不要臉
    、偷賣我土地、搶我財產」等語辱罵甲○○乙節，業據證人
    甲○○於警詢、本院審理證述屬實（警卷第1 ～2 頁、本院
    卷第頁71～75），參以證人即櫻花公司產品維修技術員丙○
    ○於偵訊時證稱：伊於98年5 月5 日到被告住處維修，甲○
    ○有出現說電源被他切掉，後來被告與甲○○在門口發生爭
    執，伊好像有聽到被告罵甲○○類似偷賣她家土地跟財產之
    類的話等語（偵卷第45 頁 ），足認被告於前揭時、地，確
    有原判決認定之犯行無訛。至證人丙○○於本院審理時雖證
    稱：伊於案發當時，沒有聽到被告罵「不要臉」、「偷賣我
    土地」等語（本院卷第76 頁 ），惟其本院審理時亦證稱：
    因案發至今事隔已久，伊之記憶較模糊，而偵訊時事隔不久
    ，伊之記憶較清楚等語（本院卷第82頁），堪認證人丙○○
    於偵訊時之證述內容可信。綜上，被告前揭辯詞應係事後卸
    責之詞，洵無可採。
四、原判決以被告上開犯行明確，論以違反通常保護令罪，復審
    酌被告違反保護令之情節等一切情狀，量處拘役35日，並諭
    知以1,000 元折算1 日之易科罰金折算標準。核其認事用法
    ，均無違誤，量刑亦屬妥適，應予維持。被告上訴意旨仍執
    前詞，否認犯罪而指摘原判決不當，為無理由，應予駁回。
本案經檢察官李怡增到庭執行職務。
據上論斷，應依刑事訴訟法第455 條之1 第1 項、第3 項、第36
4 條、第368 條、第373 條，判決如主文。
中    華    民    國    99    年    4     月    21    日
                  刑事第十六庭  審判長法  官  曾逸誠
                                      法  官  王靖茹
                                      法  官  姚水文
以上正本證明與原本無異。
不得上訴。
中    華    民    國    99    年    4     月    21    日
                                      書記官  何慧娟

司法院資訊處製作；財團法人民間司法改革基金會備份。
